【裁判字號】    98,交抗,143
【裁判日期】    980410
【裁判案由】    聲明異議
【裁判全文】
臺灣高等法院高雄分院刑事裁定         98年度交抗字第143號
    抗  告  人
    即受處分人  甲○○
上列抗告人因違反道路交通管理處罰條例聲明異議案件，不服臺
灣高雄地方法院中華民國98年1 月23日裁定（97年度交聲字第20
01號），提起抗告，本院裁定如下：
    主  文
抗告駁回。
    理  由
一、抗告意旨略以：警員於原審作證所述與事實不符，抗告人案
    發當時是在高雄市○○路等紅燈，突然被警員攔下開罰單，
    並未在新盛街闖紅燈，原審認定之事實與實情不符，為此提
    起抗告，請求撤銷原裁定，另為適法之裁定云云。
二、按汽車駕駛人，行經有燈光號誌管制之交岔路口闖紅燈者，
    處新台幣（下同）1,800 元以上5,400 元以下罰鍰，並予記
    違規點數3 點，道路交通管理處罰條例第53條第1 項、第63
    條第1 項第3 款分別定有明文。
三、本院查：
  (一)抗告人於96年1 月31日上午8 時許，騎乘車牌號碼LOL-505
    號重型機車，由東向西行駛，行經高雄市○○路、新盛街口
    時闖紅燈，為警當場掣單舉發之事實，業據證人即取締警員
    陳漂龍於原審調查時結證稱：異議人當天騎乘前揭機車沿七
    賢路由東向西行駛，經過新盛街時闖紅燈，當時有其他機車
    停等紅燈，但異議人卻沒有停，故伊在中華、七賢路口將他
    攔停取締等語（見原審卷第26頁），並於原審當庭繪製取締
    現場圖附於原審卷第29頁可參，復有高雄市政府警察局高市
    警交字第BO0000000 號舉發違反道路交通管理事件通知單（
    原審卷第18頁）、高雄市政府交通局交通事件裁決中心高市
    交裁字第裁32-BO0000000號違反道路交通管理事件裁決書（
    原審卷第4 頁）各1 份在卷為憑。
  (二)抗告人自始否認有闖紅燈之情事，惟抗告人於原審時自承與
    證人即當常取締之警員陳漂龍間並無任何恩怨（見原審卷第
    26頁），衡情，證人陳漂龍身為執勤警員，與抗告人並無任
    何仇隙，自無甘冒偽證罪責虛構情節，故為不利抗告人不實
    證述之理。此外，本院復查無其他證據可認證人陳漂龍上開
    證述有何瑕疵或與事理相違而與事實不符之處，應認證人即
    舉發員警陳漂龍依其自己親自見聞所為當場舉發之上開證述
    與事實相符。
  (三)綜上所述，抗告人確有於上開時、地，駕車行經有燈光號誌
    管制之交岔路口闖紅燈之違規情事，抗告人上述所辯，並無
    足取，其闖紅燈之違規行為，事證明確，堪以認定。
四、原裁定以抗告人事證明確，依道路交通管理處罰條例第53條
    第1 項、第63條第1 項第3 款、道路交通案件處理辦法第19
    條之規定，裁定駁回抗告人之異議，核無違誤。抗告人仍執
    陳詞，提起抗告，並無理由，應予駁回。
五、據上論結，應依道路交通案件處理辦法第26條，刑事訴訟法
    第412 條，裁定如主文。
中    華    民    國    98    年    4     月    10    日
                  刑事第二庭  審判長法  官  林正雄
                                    法  官  陳啟造
                                    法  官  黃壽燕
以上正本證明與原本無異。
不得再抗告。
中    華    民    國    98    年    4     月    10    日
                                    書記官  梁雅華


司法院資訊處製作；財團法人民間司法改革基金會備份。
